【裁判字號】    95,訴,113
【裁判日期】    951016
【裁判案由】    違反漁業法
【裁判全文】
臺灣宜蘭地方法院刑事判決               95年度訴字第113號
公  訴  人  臺灣宜蘭地方法院檢察署檢察官
被      告  癸○○
選任辯護人  法律扶助律師林國漳
被      告  戊○○
被      告  甲○○○○ ○○○.
                    男  29歲.
上列被告因違反漁業法案件，經檢察官提起公訴（95年度偵字第
1036號），本院判決如下：
    主  文
癸○○、戊○○、甲○○○○ ○○○ ○○○○共同違反採捕水產動物，不得
使用電氣之規定，癸○○處有期徒刑玖月；戊○○、甲○○○○ ○○○○○○○各處有期徒刑陸月，如易科罰金，均以銀元參佰元即新臺幣
玖佰元折算壹日。扣案之電纜線結合電魚鉤棒陸支、電纜線結合
空氣管線壹綑、電瓶及頭燈壹組（含電瓶參只）、魚貨變賣所得
新臺幣參萬陸仟玖佰零參元沒收。
    事  實
一、癸○○為基隆籍「和合昇28號」漁船船長，戊○○、辛○○
    （俟到案後另行審結）及甲○○○○ ○○○ ○○○○則係該船船員，4
    人基於以電氣捕取水產動物之犯意聯絡，於民國95年2月19
    日下午5時，向宜蘭縣梗枋安檢所報關出港，在龜山島附近
    海域，推由辛○○負責開船；癸○○持以電纜線結合空氣管
    線、電瓶及頭燈等照明及潛水設備及電纜線結合電魚鉤棒潛
    入海中，戊○○負責操控漁船上之機電設備開關供給潛入海
    中之癸○○空氣及電能，癸○○則於海底礁岩旁見礁岩類水
    產動物靠近，即持電魚鉤棒以適當、瞬間之電力使水產動物
    暫時喪失或減緩活動力而採捕上岸，甲○○○○ ○○○ ○○○○並負責
    於漁船甲板上整理漁獲。嗣於95年2月20日下午2時58分，行
    政院海岸巡防署海洋巡防總局第七海巡隊（以下簡稱海巡署
    第七海巡隊）接獲線報，隊員庚○○、丙○○、丁○○隨即
    前往錨泊於龜山島海域0.1海浬附近，即東經121.56度、北
    緯24.50度海域之「和合昇28號」漁船登船查緝，扣得電纜
    線結合空氣管線1綑、電瓶及頭燈1組（含電瓶3只）等照明
    及潛水設備、電纜線結合電魚鉤棒5支，電捕所得水產動物
    紅尾冬46.63公斤、黑毛82.49公斤、鸚哥魚6.32公斤、蝦姑
    頭2公斤、龍蝦18.39公斤、海螺1.075公斤、雜魚18.39公斤
    ，合計175.295公斤（經變賣價金新臺幣36,903元），全案
    移送檢察官偵辦後，檢察官於95年2月24日至「和合昇28 號
    」漁船上履勘，另發現電纜線結合電魚鉤棒1支亦扣案。
二、案經行政院海岸巡防署海洋巡防總局第七海巡隊移送臺灣宜
    蘭地方法院檢察署檢察官偵查起訴。
    理  由
壹、程序方面：
（一）海巡署第七海巡隊於95年3月8日以洋局七偵字第09500706
      84號函所附該隊隊員己○○、科員陳裕仁製作之勘查報告
      （參見偵查卷第59頁），經被告癸○○之辯護人否認其證
      據能力，因前開勘查報告屬為被告以外之人於審判外之書
      面陳述，依刑事訴訟法第159條第1項規定，應排除其證據
      能力。
（二）被告癸○○及其選任辯護人同意同案被告即證人戊○○、
      甲○○○○ ○○○ ○○○○、辛○○於警詢中之陳述；被告戊○○同
      意同案被告即證人癸○○、甲○○○○ ○○○ ○○○○、辛○○於警
      詢中之陳述；被告甲○○○○ ○○○ ○○○○同意同案被告即證人癸○○、戊○○、辛○○於警詢中之陳述採為本案證據（參
      見本院卷第206、207頁），本院審酌各該證據作成時之情
      況，認為並無不適當之情事，依刑事訴訟法第159條之5第
      1項規定，均得作為證據。
貳、實體方面：
一、訊據被告癸○○、戊○○、甲○○○○ ○○○ ○○○○固均坦承：被告
    癸○○為「和合昇28號」漁船船長，被告戊○○、甲○○○○○○○ ○○○○及辛○○均受僱於被告癸○○。於95年2月19日下
    午5時伊等向宜蘭縣梗枋安檢所報關出港後，於龜山島海域
    附近，被告癸○○攜電纜線結合空氣管線、電瓶及頭燈等潛
    水照明設備入水，被告戊○○在船上負責氧氣供應、電源維
    護，甲○○○○ ○○○ ○○○○負責漁獲收集，辛○○負責開船之工作
    。又警方於95年2月20日下午2時58分在宜蘭縣龜山島海域附
    近逮捕被告等人，當時船上有水產動物紅尾冬46.63公斤、
    黑毛82.49公斤、鸚哥魚6.32公斤、蝦姑頭2公斤、龍蝦
    18.39公斤、海螺1.075公斤、雜魚18.39公斤，合計175.295
    公斤（經變賣價金新臺幣36,903元），電纜線結合電魚鉤棒
    6支、電纜線結合空氣管線1綑、電池及頭燈1組等潛水照明
    工具，船艙後方有漁網，另艙內裝設有電線開關，艙間引擎
    室裝有電壓分流器之事實，此並有宜蘭縣蘇澳區漁會魚市場
    供應人明細表1張、拍賣傳票7張、「和合昇28號」漁業執照
    、機漁船進出檢查表各1件、漁船照片在卷可稽，並有扣案
    上開漁獲、電纜線結合電魚鉤棒6支、電纜線結合空氣管線1
    綑、電池及頭燈1組之潛水照明工具，可為參佐，應堪認定
    。
二、惟被告3人均矢口否認有何使用電氣採捕水產動物之犯行，
    被告癸○○辯稱：伊並未攜帶電魚鉤棒下水電魚，扣案之漁
    獲是伊以三層刺網佈網潛水採捕，船艙內之機電設備非為其
    等電魚所用之設備，電魚鉤棒係伊於每年農曆8月中旬至10
    月間，漁船捕獲3、400公斤大魚上岸時，需先將之電暈所用
    的云云；被告戊○○辯稱：伊等是以放網方式捕魚，並無電
    魚情事云云；被告甲○○○○ ○○○ ○○○○辯稱：伊沒有電魚云云。
三、經查：
（一）被告3人及辛○○所駕駛之「和合昇28號」漁船，係總噸
      數14.24噸，經營延繩釣、一支釣及鏢旗魚漁業之漁船，
      此有「和合昇28號」漁業執照、漁船生命史重點管理資訊
      報表1份在卷可稽。又海巡署第七海巡隊人員係於95年2月
      20日下午2時58分在宜蘭縣龜山島海域0.1海浬附近，即東
      經121.56度、北緯24.50度海域，至正泊錨休息之「和合
      昇28號」漁船登船查緝，因而查獲，業據證人徐文祥於本
      院履勘時證述在卷（參見本院卷第82頁）。又查緝時扣得
      電瓶及頭燈1組（含電瓶3只），電瓶每只為8伏特、電纜
      線結合空氣管線1綑，另有電纜線結合電魚鉤棒5支，嗣再
      經檢察官於95年2月24日履勘漁船時扣得電纜線結合電魚
      鉤棒1支（此有檢察官95年2月24日履勘筆錄在卷可稽）。
      前開6支電魚鉤棒，經實際丈量結果，長度分別為192、
      132、118、117、115、111公分，一端連接電源開關，另
      一端為魚鉤，電源開關並連合正、負極電纜線，再以防水
      膠布包裏，電魚鉤棒上之電纜線可與扣案空氣管線之電纜
      線接頭相銜接。至於船體部分，甲板上前艙共有5艙，自
      船首至船尾第1艙放置空氣線管，第2艙放置延繩釣具（子
      母線組）2籠，第3艙放置木板，無漁具，第4艙放置魚簍4
      組，第5艙為活魚艙，無漁具，甲板上另有大型魚鉤，惟
      無揚網設備，船艙內有空氣壓縮機、氣瓶、主機，無變壓
      器；另甲板上後艙漁艙內有魚網等情，有本院95年7月25
      日履勘筆錄在卷可稽（參見本院卷第78、79、83、84頁）
      。
（二）本案於海巡署第七海巡隊隊員庚○○、丙○○、丁○○登
      船檢查因而查獲時，被告3人刻正錨泊休息並未作業等情
      ，業據證人庚○○、丁○○到庭證述無訛（參見本院卷第
      148、154頁），是海巡署第七海巡隊人員並非當場查獲被
      告3人正在電魚，亦即並未親睹被告等人採取魚類之過程
      。惟按，認定犯罪事實所憑之證據，並不以直接證據為限
      ，即綜合各種間接證據，本於推理作用，為認定犯罪事實
      之基礎，如無違背一般經驗法則，尚非法所不許，最高法
      院44年度臺上字第702號判例意旨可資參照。是被告等人
      作業之「和合昇28號」漁船上既查獲有前開機電設備、潛
      水照明用具、電魚鉤棒及水產動物等物，依照上開之說明
      ，憑藉前開物證，本於推理作用，非不得作為認定犯罪事
      實之基礎。是查：
    (1)本院送請行政院農委會就「和合昇28號」漁船上前開機電
      設備，扣案之潛水照明用具、電魚鉤棒6支、漁獲物及於
      本院履勘期日被告3人之陳述，鑑定被告3人有無使用電氣
      採捕之情事，鑑定意見認為：檢視海巡署第七海巡隊所扣
      押之潛水衣、蛙鞋、電魚鉤棒、空氣輸送及電源連結管線
      、海底照明設備等，均確可供漁民用以電魚；另船上機艙
      置有整套空氣壓縮機、駕駛臺左側置有空氣濾淨器，為連
      接潛水人員使用之空氣管之空氣源頭，屬經營潛水器漁業
      之基本配備。另據被告等人於履勘期日稱其漁獲物係以人
      員潛入海底後以三層刺網所捕獲，查一般從事三層刺網作
      業所捕獲之魚類，魚體會呈現罹刺痕跡；以潛水從事電魚
      作業方式為潛水人員攜帶電魚棒在礁岩海域發現魚類後，
      開啟電魚棒之開關，瞬間以高壓電擊魚類，使漁獲對象昏
      厥撈取，惟遭電擊後魚體之皮下組織會呈現電擊點。本件
      經登船履勘，船上並無其他漁具及設置捲揚機，可供被告
      等人從事經營漁業主管機關核准之延繩釣、一支釣及鏢旗
      魚漁業。另其機艙內設置空氣壓縮機、電壓分流器，應可
      供被告等著潛水裝備攜帶電魚棒從事電氣捕魚。惟由前開
      設備及漁獲，僅足以證明被告等經營潛水器漁業，至於是
      否以電氣捕魚，在海巡機關未當場查獲下，該會尚無法判
      定被告等人於查獲前有無電魚行為。至漁船從事潛水器漁
      業時，所有船員需分工合作，以被告等人當晚所捕撈漁獲
      物重達175.29公斤（應為175.295公斤）研判，應有2名船
      員下水，甲板上另有2名船員，其中1名負責瞭望，另1名
      則負責收放潛水人員在水下使用之空氣輸送軟管，以維水
      下作業人員安全。若被告癸○○確有從事潛水電魚作業，
      其他被告應屬知悉。另潛水電魚作業，全體船員均有分配
      任務，如查證電魚行為屬實，被告等人應有參與等語。此
      有行政院農會委員會95年8月1日農授漁字第0951321860號
      函所附履勘鑑定意見書1件在卷可稽（參見本院卷第98頁
      以下）。行政院農業委員會漁業課主任檢查員即本案鑑定
      人之一壬○○亦於本院審理時證稱：本件扣案之水產動物
      均屬於礁岩性魚類，一般是用魚釣方式採捕，若以潛水方
      式捕魚可能以電魚鉤棒或三層刺網捕抓，以三層刺網捕魚
      ，係先將三層刺網放在海底，起網時在漁網較少時，可以
      潛水下去，直接由人員將漁獲放入魚簍中，不收網也不用
      浮標，另一種方式是放置浮標，因漁網較多，故需在船上
      以揚網機把網子拉起，再將漁獲物自網上解開。至本件查
      獲之電魚鉤棒可以通電，是以鉤子通電，且屬於專門通電
      捕魚所用等語（參見本院卷第200、203頁）。是綜觀前開
      鑑定意見書及鑑定人之說明，被告癸○○辯稱「和合昇28
      號」漁船上之機電設備、扣案之潛水照明用具不足以用為
      電魚乙節，足屬無據，尚難採信。
    (2)至被告等人究係從事潛水器漁業即以三層刺網下水採捕？
      抑或使用電氣採捕？因被告癸○○究有無攜電魚鉤棒下水
      ，無從藉由船艙內之機電設備及照明潛水用具或漁獲照片
      加以判斷，故鑑定機關認為兩種可能性俱存在，若倘被告
      等人有關未使用電魚鉤棒下水捕魚而係以三層刺網潛水捕
      魚之辯稱始終一致、毫無矛盾可指，被告等人亦未隨案件
      之調查而反覆異其說詞，又核與同案被告即證人間之證詞
      相互吻合，即難遽認被告等人確有使用電氣採捕水產動物
      ，依「罪證有疑，利歸被告」之原則，自應為有利於被告
      之認定，固屬無疑。反之，因被告3人為「和合昇28號」
      漁船上之船長及船員，其等究以何方式捕魚自己心知肚明
      ，前開鑑定意見並說明詳實，理應不致有說詞相互不一致
      之情形發生。
    (3)然細觀被告間歷警詢、偵查及本院審理數次說詞，實有反
      覆不一，相互矛盾之情事：查被告癸○○於警詢中陳稱：
      伊所使用之漁網有綁保特瓶可供辨認、收回，因為當時無
      法起網，人員潛水至4、5公尺處捕撈等語（參見警詢卷第
      4 頁）；於偵查中陳稱：魚叉不能電魚等語（參見偵查卷
      第22頁）；嗣於本院準備程序中陳稱：電魚鉤是要釣一種
      大魚用的，捕上來後要使用電魚鉤電暈魚，本次漁獲都是
      用漁網捕到的，船上有很多漁具可以捕魚，前艙第2艙有
      延繩釣線，第4艙有捕捉貝類海藻類袋子，船艙內之電器
      設備無法作為電魚工具，電魚鉤無法下水，會電到人等語
      （參見本院卷第34、44、46頁）；至本院於95年7月25日
      履勘時陳稱：漁獲是以三層刺網在一個晚上捕到的，漁網
      還在海裡，都沒有收，因為漁網很輕，不用起網設備等語
      （參見本院卷第80頁）；於本院95年9月18日審理時陳稱
      ：「龍蝦、黑毛我們的捕魚方法是用潛水抓的，在海裡設
      下陷阱，我們先在海底觀察石頭的形狀，撒網把石頭包起
      來，再用鐵管敲打，龍蝦或黑毛就會受到驚嚇，很容易就
      可以抓到，我們到網子裡一隻一隻用手抓起來，再放到我
      們攜帶的魚簍內，龍蝦或黑毛進入網子內很難再跑掉，就
      可以直接用手抓到，不需要使用任何工具。」等語（參見
      本院卷第149頁）；於本院95年10月2日審理時陳稱：伊下
      海先將魚網整理好，再以燈光及敲擊方式使魚受驚卡在網
      上，伊再把魚抓起來，如果網子破了才會拉起來，不然就
      會將網子留在海中，伊捕獲之漁獲物即是以甲板上前艙第
      4艙所放置之魚簍裝上來的等語（參見本院卷第214、211
      頁）。比對被告癸○○於偵查中否認電魚鉤棒得用以電魚
      ，然於本院審理時亦自承係用來電暈大魚所用，所述並不
      一致，另其辯以船上機電設備不能用以提供電氣以為電魚
      云云，且此節已為鑑定機關明確認定實均可供作電魚，被
      告癸○○此部分所辯已不可採認，業如前述。又其於警詢
      中陳稱當時所以潛水入海，係因原欲起網，但因無法起網
      才下水捕撈漁獲物，意即原有起網打算；然於本院審理時
      卻稱：其捕魚方式就是以三層刺網從事潛水器漁業，除非
      網子破了否則網子不拉上來等語，意即以三層刺網佈網潛
      水捕魚本就不必起網，互有矛盾。復被告癸○○原於本院
      準備程序及履勘期間就漁船甲板前艙第4艙內之捕魚工具
      ，陳稱係伊「捕捉貝類海藻類袋子」，並藉此反駁公訴人
      所稱船上無漁具之論據，並未指稱該等捕魚工具即是其潛
      水入海於捕獲魚類後載取上岸之工具，惟迨鑑定人壬○○
      提出如何將漁獲物載取上船之提問後（參見本院卷第81、
      204頁），始於進入審理期間陳稱：該等捕魚工具即是其
      潛水入海捕獲魚類後載取上岸所用，說詞亦有轉變。再查
      ，被告戊○○於警詢中陳稱：出港後有漁具放在海上，查
      獲之漁類都是以漁網捕獲的等語（參見警詢卷第9頁）；
      於偵查中陳稱：船長下水是用照明燈捕魚，他不是下海捕
      魚，他是下去弄網子，如果網子勾到的話，他去把它弄開
      ，網子內的魚順便弄上來等語（參見偵查卷第21頁），則
      被告戊○○對於被告癸○○下水之目的係為捕魚或處理勾
      網，亦有前後說詞不一致之情形。且被告戊○○以證人身
      分為被告癸○○作證時陳稱：伊等在甲板上放網子，圍繞
      著礁盤，再從漁船上放網隨著漁船開動網子就放到海裡，
      因為船長在海底，不知道船長如何捕魚，起網時拉不起來
      知道觸礁就到海底，但不一定網子觸礁才下海底，如果只
      是觸礁才下水不可能抓到這麼多魚等語（參見本院卷第
      159、160頁），與前揭被告癸○○於本院審理時所陳述，
      伊於放網後需至海底整理漁網，並以三層網捕抓，不必起
      網乙節，亦不相一致，亦有特別推稱不知被告癸○○如何
      採取水產動物之情形。更且，證人辛○○於警詢中陳稱：
      出港後並無攜帶漁具、漁網，漁獲由船長一人帶面鏡、呼
      吸管、水燈及一根長條形塑膠管捕獲，伊與其他2人負責
      看船及幫忙拉呼吸管，伊在船上只工作4、5天而已，在船
      上只負責開船，只知船長這次出海是要去電魚等語（參見
      警詢卷第14、15頁），已明確指明被告癸○○有電魚情事
      。倘若被告癸○○下水時並未從事電魚，何以會有前述說
      詞不相一致之處，又何以被告辛○○明確指明被告癸○○
      有電魚情事？益徵被告癸○○下水時確有持電魚鉤棒下水
      電魚，而非以潛水佈網採捕方式，至於被告等人究有無於
      海底內設置三層刺網，亦有可能佈網與電魚同時進行，且
      參證人丙○○於本院審理時證稱：被告於警詢中雖提及有
      漁網在海底，但因辛○○陳述時稱並未攜帶漁具出海，且
      其等並未要求前去查看，更且被告中之人有人也說網子可
      能會流掉等語（參見本院卷第155頁）。應認被告癸○○
      聲請本院前去查獲地點取回三層刺網乙節，核無必要，應
      予駁回，併此敘明。
    (4)又證人方惠藤雖於本院審理時由辯護人行主詰問時證稱：
      伊在好幾年前受被告癸○○之託為「和合昇28號」裝置1
      只電壓分配器，該分配器最多提供直流電28伏特，此種電
      壓不足以用來電魚等語（參見本院卷第156頁），惟經檢
      察官行反詰問時證稱：伊裝設前開電壓分配器時間已經超
      過3年，裝設時未見船上其他電氣設備，伊並不知目前漁
      船上之電器設備如何，已經有3年未與被告癸○○接觸，
      現在漁船狀況不清楚等語（參見本院卷第157頁）。則證
      人方惠藤對於「和合昇28號」漁船目前機電設施如何並不
      清楚，是尚難以其於辯護人行主詰問時為其裝置之電壓分
      配器不能電魚之陳述，作為有利於被告之認定。
    (5)至被告戊○○、甲○○○○ ○○○ ○○○○均否認有參與電魚犯行，
      惟查，前開鑑定意見業已指明其等應知悉被告癸○○下水
      係在從事電魚，且其等理當均分擔瞭望、設備操作等工作
      ，另被告戊○○亦自承負責氧氣供應、電源維護；甲○○○○○○○ ○○○○亦自承負責整理漁獲物等語，已如前述，則其等
      與從事下水電捕水產動物之被告癸○○應有犯意聯絡與行
      為分擔，毫無疑問。
    (6)綜上所述，被告等人所辯上情，均係事後卸責之詞，不足
      採信，本件事證明確，被告等人前揭非法電魚採捕水產動
      物犯行，均堪認定。
四、核被告癸○○、戊○○、甲○○○○ ○○○ ○○○○所為，係違反漁業
    法第48條第1項第3款不得使用電氣採捕水產動物之規定，而
    犯同法第60條第1項之罪。被告等人行為後，刑法業於94年2
    月2日經總統以華總一義字第09400014901號令修正公布，並
    於95年7月l日施行（下稱新刑法，修正前刑法下稱舊刑法）
    ，參酌最高法院95年5月23日刑事庭第8次會議決議，新刑法
    第2條第l項之規定，係規範行為後法律變更所生新舊法律比
    較適用之準據法，於新刑法施行後，應適用新刑法第2條第l
    項之規定，為「從舊從輕」之比較。惟新刑法第11條之規定
    ，係將刑法以外之其他刑事特別法有「刑罰」及「保安處分
    」之「法律」之情形，明確規範其適用原則，不涉及行為人
    罪刑之結果，是應無新舊法比較之問題。再於比較時應就罪
    刑有關之共犯、未遂犯、想像競合犯、牽連犯、連續犯、結
    合犯以及累犯加重、自首減輕暨其他法定加減原因（如身分
    加減）與加減比例等一切情形，本於統一性及整體性原則，
    綜其全部罪刑之結果而為比較。本案涉及法律變更之部分經
    附表所示比較新舊刑法之規定，適用新法並未較有利於被告
    ，故依新刑法第2條第l項前段規定，自應適用行為時法即舊
    刑法。爰審酌被告癸○○僱請被告戊○○、甲○○○○ ○○○ ○○○○
    及辛○○等人在龜山島海域電捕水產動物，所為影響海洋生
    態之平衡，日久足以斷送漁民永續發展之經濟命脈，傷及我
    國漁民於國際間之觀感，另被告癸○○於本次電魚行為，居
    於主導地位，被告戊○○、甲○○○○ ○○○ ○○○○則聽命被告癸○○指示，本案電捕漁獲甚夥，犯後均矢口否認犯行，被告癸○○甚且於本院審理時陳稱：「我們如果用政府核准的方式
    捕魚，漁民會餓死。」等語（參見本院卷第217頁），未見
    對政府立法、執法之絲毫尊重，不具悔意等一切情狀，分別
    量處如主文所示之刑，並就被告戊○○、甲○○○○ ○○○ ○○○○之
    部分，諭知易科罰金之折算標準。
五、扣案之電纜線結合電魚鉤棒6支，為被告癸○○所有，用以
    捕取水產動物之漁具，新臺幣36,903元則為被告等人電捕所
    得水產動物之拍賣所得，均應依漁業法第68條前段之規定沒
    收之。另扣案之電纜線結合空氣管線1綑、電瓶及頭燈1組（
    含電瓶3只）亦為被告癸○○所有，供本件犯罪所用，已如
    前述，應併依舊刑法第38條第1項第2款之規定沒收。至於扣
    案漁船機艙內之空氣壓縮機、電壓分流器因與船體無法分離
    ，漁船又非被告等人所有，此有「和合昇28號」漁業執照、
    船體照片在卷可稽；另扣案之潛水衣3件、蛙鞋2雙、氧氣瓶
    2支，被告等人均未坦言係為本次電魚所用，亦查無證據足
    以證明為供本次電魚所用，爰不予宣告沒收。
據上論斷，應依刑事訴訟法第299條第1項前段，刑法第2條第1項
前段、第11條，漁業法第60條第1項、第68條前段，95年7月1日
修正生效前刑法第28條、第41條第1項前段、第38條第1項第2款
，修正前罰金罰鍰提高標準條例第2條，現行法規所定貨幣單位
折算新台幣條例第2條，判決如主文。
本案經檢察官乙○○到庭執行職務。
中    華    民    國    95    年    10    月    16    日
                  刑事第三庭審判長法  官  林惠玲
                                  法  官  劉家祥
                                  法  官  郭淑珍
以上正本證明與原本無異。
如不服本判決應於收受本判決後10日內向本院提出上訴書狀，其
未敘述上訴理由者，並得於提起上訴後10日內向本院補提理由書
狀(均須按他造當事人之人數附繕本)「切勿逕送上級法院」。
                                  書記官  林秀麗
中    華    民    國    95    年    10    月    17    日
附錄本判決論罪之法條：
漁業法第60條第1項
違反第48條第1項各款規定之一者，處5年以下有期徒刑、拘役或
併科新臺幣15萬元以下罰金。
附表：
┌───┬───────┬────────┬──────┐
│比較  │舊刑法於本案適│新刑法於本案適用│依從舊從輕原│
│法條  │用之法律效果  │之法律效果      │則比較結果  │
├───┼───────┼────────┼──────┤
│刑法第│共同「實施」犯│改為共同「實行」│無發生更有利│
│28條  │罪之行為為共同│犯罪之行為為共同│或更不利於被│
│      │正犯，本案應成│正犯，本案應成立│告之變更    │
│      │立共同正犯    │成立共同正犯    │            │
├───┼───────┼────────┼──────┤
│刑法第│罰金刑：銀元1 │罰金刑：新臺幣  │本條從舊刑法│
│33條第│元以上        │1,000元以上，以 │較有利於被告│
│5款（ │              │百元計算之      │，從新刑法未│
│若併科│              │                │較有利於被告│
│罰金時│              │                │            │
│）    │              │                │            │
├───┼───────┼────────┼──────┤
│刑法第│依罰金罰鍰提高│如易科罰金，以新│本條從舊刑法│
│41條第│標準條例第2條 │臺幣1,000元、   │較有利於被告│
│1項前 │規定，易科罰金│2,000元或3,000元│，從新刑法未│
│段    │數額提高為100 │折算1日         │較有利於被告│
│      │倍，如易科罰金│                │            │
│      │，以銀元300元 │                │            │
│      │即新臺幣900元 │                │            │
│      │折算1日       │                │            │
├───┴───────┴────────┴──────┤
│綜合比較結果：                                        │
│被告癸○○部分因主刑之罰金刑；被告戊○○、TRIEU VAN   │
│VIET因主刑之罰金刑、易刑處分之折算標準以舊刑法較為有利│
│，又被告等人均成立共同正犯，故被告等人綜其全部罪刑之比│
│較，從新刑法未較有利於被告，故均應一體適用行為時之舊刑│
│法。                                                  │
└───────────────────────────┘


司法院資訊處製作；財團法人民間司法改革基金會備份。
